臺灣高雄地方法院民事判決　　　　　　　100年度訴字第411號
原　　　告　江清輝
　　　　　　江珮禎
　　　　　　江美華
　　　　　　江美紅
　　　　　　江志民
共　　　同
訴訟代理人　陳肅毅律師
被　　　告　中華電信股份有限公司台灣南區電信分公司
法定代理人　林敏玄
被　　　告　林榮明
　　　　　　黃生棋
共　　　同
訴訟代理人　胡仁達律師
　　　　　　吳小燕律師
　　　　　　蘇琬婷律師
上列當事人間侵權行為損害賠償事件，經本院於民國100 年8 月
25日言詞辯論終結，判決如下：
    主      文
被告中華電信股份有限公司台灣南區電信分公司應給付江清輝新
臺幣拾壹萬陸仟玖佰肆拾元、江珮禎新臺幣肆萬元、江美華新臺
幣肆萬元、江美紅新臺幣肆萬仟伍佰柒拾伍元、江志民新臺幣
肆萬元，及均自民國九十八年十一月十二日起至清償日止，按週
年利率百分之五計算之利息。
原告其餘請求駁回。
訴訟費用由被告中華電信股份有限公司台灣南區電信分公司負擔
五分之一，餘由原告負擔。
本判決第一項得假執行。但被告中華電信股份有限公司台灣南區
電信分公司如於假執行程序實施前，以新臺幣拾壹萬陸仟玖佰肆
拾元為江清輝供擔保、以新臺幣肆萬仟伍佰柒拾伍元為江美紅
供擔保、分別以新臺幣肆萬元為江珮禎、江美華、江志民供擔保
後，得免為假執行。
原告其餘假執行之聲請駁回。
    事實及理由
壹、程序方面：
一、按當事人喪失訴訟能力或法定代理人死亡或其代理權消滅者
    ，訴訟程序在有法定代理人或取得訴訟能力之本人，承受其
    訴訟以前當然停止；惟有訴訟代理人者不適用之；另承受訴
    訟人，於得為承受時，應即為承受之聲明，分為民事訴訟法
    第170 條、第173 條及第175 條第1 項所明文。
二、本件被告中華電信股份有限公司台灣南區電信分公司（下稱
    中華電信公司）原法定代理人已於本院審理時卸任，由林敏
    玄自民國99年6 月1 日繼任，並由中華電信公司具狀聲明承
    受訴訟，有其所提出之聲明承受訴訟狀及中華電信公司99年
    5 月31日信人一字第990000653 令在卷可參（院(二)卷第7 頁
    至第8 頁、第10頁），經核與前開規定相符，應准其承受訴
    訟，合先敘明。
貳、實體方面：
一、原告主張：訴外人即原告江清輝等人之被繼承人劉素芬於96
    年6 月15日上午10時20分許，騎乘車號OTS-303 號重型機車
    ，沿高雄市杉林區合森巷由東向西行駛，途經中華電信公司
    於杉坪桿42號電線標15.8公尺處（下稱系爭路段）所設置之
    手孔鐵蓋（下稱系爭手孔鐵蓋），因系爭手孔鐵蓋凸出路面
    約2 公分，致劉素芬所騎乘之上開機車失控撞及停放於路旁
    之機車，因而人車倒地（下稱系爭事故），受有腦出血傷害
    ，經送醫診治，於同年7 月12日不治死亡。原告江清輝為劉
    素芬配偶，因劉素芬死亡支出喪葬費新臺幣（下同）38萬4,
    700 元、江美紅為劉素芬之子女，為劉素芬支出醫療費用49
    萬5,554 元，又江清輝等人因劉素芬死亡受有精神上痛苦，
    各得請求精神慰撫金50萬元至100 萬元不等賠償。被告林榮
    明身為中華電信公司之助理工程師，被告黃生棋為其直屬主
    管，彼等均負有維修、檢視系爭手孔鐵蓋義務，卻疏未確實
    執行職務，致江清輝等人受有損害，依民法第184 條及第18
    5 條等規定，對原告江清輝等人所受損害應負連帶賠償之責
    。又中華電信公司為林榮明及黃生棋之僱用人，依民法第18
    8 條第1 項規定，就前開損害亦應連帶負責等語。並聲明：
    (一)被告應依序連帶給付江清輝138 萬4,700 元、江珮禎50萬
    元、江美華50萬元、江美紅99萬5,554 元、江志民50萬元，
    及均自起訴狀繕本送達最後一位被告翌日起至清償日止，按
    年息5%計算之利息。(二)願供擔保，請准宣告假執行。
二、被告則以：系爭手孔鐵蓋並無凸出路面，而係周圍路面凹陷
    2 公分，中華電信公司就系爭手孔鐵蓋設置並無過失。參諸
    國立交通大學鑑定報告（下稱交大鑑定報告）亦認系爭路段
    縱有地面凹陷情事，尚難認已對行車安全產生影響，另依現
    場所留煞車痕距系爭手孔鐵蓋所在位置達30公分，足認系爭
    事故發生與系爭手孔鐵蓋設置並無關聯。林榮明已盡巡勘義
    務，黃生棋書面覆核確認林榮明之巡勘記錄，並無過失可言
    。況劉素芬既未領有駕駛執照，於事發時亦未依規定戴安全
    帽，系爭路段限速為時速40公里，依交大鑑定報告推算劉素
    芬於事發時之車速高達49公里，已有超速駕駛情事等節，劉
    素芬就系爭事故發生及損害擴大亦有過失等語，資為抗辯。
    並聲明：(一)原告之訴駁回。(二)願供擔保，請准免為假執行。
三、兩造不爭執之事項：
  (一)訴外人劉素芬於96年6 月15日上午10時20分許，騎乘車號OT
    S-303 號重型機車，沿高雄市杉林區合森巷由東向西行駛，
    途經中華電信公司於系爭路段所設置之系爭手孔鐵蓋，於輾
    壓過系爭手孔鐵蓋時，失控撞及停放於路旁之機車，致人車
    倒地。
  (二)劉素芬因系爭事故，受有腦出血傷害，經送醫診治，於96年
    7 月12日不治死亡。
  (三)劉素芬未考領有重型機車駕駛執照，且於系爭事故發生時，
    亦未配帶安全帽。
  (四)系爭交通事故之報案人為翁瑞仁。
  (五)江清輝為劉素芬之配偶；另江珮禎、江美華、江美紅及江志
    民等則為劉素芬之子女。
  (六)中華電信公司於85年1 月於系爭路段設置系爭手孔鐵蓋；林
    榮明負責系爭手孔鐵蓋巡勘業務，黃生棋則為林榮明之直屬
    主管。
  (七)系爭手孔鐵蓋與周圍路面有高度2 公分之落差。
  (八)系爭路段係屬無速限標誌或標線，亦未劃設車道線、行車分
    向線、分向限制線或設置快慢車道分隔線之巷道。
  (九)江清輝等人於事發後並未領取強制汽車責任保險理賠金。
  (十)被告對於江美紅所支出劉素芬醫療費(1)96年6 月15日救護車
    費3,500 元。(2)96年6 月15日旗山醫院醫療費868 元。(3)義
    大醫院醫療費1,690 元。(4)96年7 月10日義大醫院醫療費7,
    415 元。(5)96年7 月12日義大醫院醫療費200 元。(6)診斷證
    明書費100 元。(7)救護車及特別護士清潔消毒費4,100 元，
    合計1 萬7,873 元，該等費用均屬必要費用，均不爭執。
  (十一)江清輝已支出劉素芬必要喪葬費用38萬4,700元。
  (十二)兩造對於他造（不包括中華電信公司）之學、經歷、工作收
    入及稅務電子閘門財產所得調件明細表，均無意見。
四、本件之爭點：
  (一)系爭事故發生與系爭手孔鐵蓋與周圍道路之高度落差有無關
    聯？
  (二)中華電信公司、林榮明、黃生棋就系爭手孔鐵蓋之設置、維
    護有無過失？
  (三)劉素芬就系爭事故之發生及損害擴大，是否與有過失？如有
    ，其過失比例為若干？
  (四)江清輝等人所請求賠償數額及項目各為何？
五、本院得心證之理由？
  (一)系爭事故發生與系爭手孔鐵蓋與周圍道路之高度落差有無關
    聯？
  1.原告主張劉素芬於96年6 月15日上午10時20分許，騎乘車號
    OTS-303 號重型機車，沿高雄市杉林區合森巷由東向西行駛
    ，途經中華電信公司於系爭路段所設置之系爭手孔鐵蓋後，
    失控撞及停放於路旁之機車，致人車倒地，受有腦出血傷害
    ，經送醫診治仍不治死亡等事實，業據本院依職權函高雄縣
    政府警察局旗山分局（現已改制為高雄市政府警察局旗山分
    局）調取系爭事故相關資料（含現場圖、調查報告、翁榮榆
    談話紀錄、林榮明及江清輝調查筆錄、現場照片及血液酒精
    濃度檢驗報告表，見院(一)卷第40頁至第59頁），復調取臺灣
    高雄地方法院檢察署99年度相字第1226號相驗卷宗審閱明確
    。再者，系爭事故經送臺灣省高屏澎區車輛行車事故鑑定委
    員會鑑定結果，認劉素芬駕駛重機車未注意路面手孔鐵蓋凸
    起致失控滑行為肇事主因，有該鑑定委員會高屏澎區960600
    號鑑定意見書附卷可證（院(一)卷第11頁至第12頁）；嗣本院
    經依被告聲請將系爭事故送請國立交通大學鑑定，亦認定現
    場照片所示之路面輪胎滑痕造成原因，係劉素芬機車車輪輾
    過手孔鐵蓋，進緊軔煞車所造成一情，有交大鑑定報告在卷
    可考（院(二)卷第19頁至第20頁），前情均為被告所不爭執，
    堪信為真實。
  2.系爭手孔鐵蓋與周圍路面高度有2 公分之落差，固為兩造所
    不爭執（院(一)卷第56頁至第58頁、院(二)卷第129 頁），惟江
    清輝等人主張系爭手孔蓋係凸出於路面2 公分，被告中華電
    信公司等則主張係路面凹陷2 公分。經查，證人即系爭事故
    發生後至現場處理並製作道路交通事故現圖之警員蕭玉柱到
    庭結稱：現場圖載明「中華電信手孔蓋面凸起2 公分高」為
    伊所記載，當時有用尺丈量採證並拍攝照片，現場手孔鐵蓋
    周圍的柏油路面有脫落及坑洞，手孔鐵蓋凸起路面，伊丈量
    係以未脫落柏油路面即系爭手孔鐵蓋周圍平之柏油路面為測
    量基準等語明確（院(二)卷第170 頁至第173 頁）。據此足認
    系爭手孔鐵蓋確係凸出於路面高度2 公分而非路面凹陷2 公
    分，已可認定，中華電信公司主張系爭手孔鐵蓋周圍路面凹
    陷2 公分云云，此一主張即無可採。
  3.繼依目擊系爭事故發生及報案之證人翁瑞仁到庭結證：當時
    伊開車在死者後面，死者騎車輾過手孔蓋跳起就摔倒了，伊
    雖與死者間有一點距離，惟確實看到死者輾過手孔蓋後跳起
    ，伊並有下車查看及叫救護車。系爭路段有很多手孔蓋皆凸
    起，開車輾過都會跳動了，何況是騎車，之前未久即有看到
    一名阿伯經過也摔倒等語明確（院(二)卷第174 頁至第176 頁
    ）。故認原告江清輝等人主張劉素芬當時應係騎乘機車行經
    系爭手孔鐵蓋，因系爭手孔鐵蓋凸出路面，造成機車輾壓彈
    跳失衡而傾倒側滑，發生系爭事故以致傷重死亡，堪予採信
    。
  (二)中華電信公司、林榮明及黃生棋就系爭手孔鐵蓋之設置、維
    護有無過失？
  1.中華電信公司部分：
  (1)按土地上之工作物所致他人權利之損害，由工作物所有權人
    負賠償責任；另因故意或過失，不法侵害他人之權利者，負
    損害賠償責任，為民法第191 條第1 項前段及第184 條第1
    項前段所規定。次按使用公路用地之設施，由使用人負責養
    護，如因養護不善致他人遭受損害時，應由使用人負責賠償
    ，為公路用地使用規則第8 條所明文。
  (2)依前已述，系爭手孔鐵蓋既為中華電信公司於85年1 月間，
    於系爭路段施工舖設，依其性質係屬「土地上之工作物」，
    中華電信公司身為該手孔鐵蓋之設置管理機關，其在道路挖
    掘管路，設置手孔蓋，即應負維護道路通行安全之責，不論
    就手孔鐵蓋之設計、維護管理，均必須確定手孔鐵蓋不得造
    成過往車輛往來之危險，若有危險之可能性應為各種預防及
    管理設施，即便發生機率不大，中華電信公司仍不得免除其
    未盡「設置」工作物義務之責；而系爭手孔鐵蓋凸出路面，
    影響行車安全，應為常人所能預見，嗣劉素芬因騎乘機車輾
    過系爭凸出路面之手孔鐵蓋致摔倒受傷，進傷重死亡。中華
    電信公司就系爭手孔鐵蓋工作物之設置即有欠缺。況以，系
    爭手孔鐵蓋因高出路面2 公分後，曾造成多次行車意外事故
    ，證人蕭玉柱曾向中華電信公司主管反映，皆未獲處理一情
    ，亦據該證人於本院審理中證述在卷（院(二)卷第176 頁）。
    中華電信公司既係系爭手孔鐵蓋工作物之所有人，未能改善
    手孔鐵蓋高度，致劉素芬駕車不慎失控發生系爭事故進而死
    亡，揆諸前揭說明，中華電信公司具有過失責任，灼然甚明
    ，依法亦應負損害賠償責任。
  (3)按民事訴訟法第193 條第1 項規定，當事人固應就訴訟關係
    為事實上及法律上之陳述，惟關於法規之適用，當事人並無
    陳述之義務，故此處所謂法律上之陳述，非指關於法規之適
    用而言；而係指就該訴訟事件之權利義務即法律關係之發生
    、變更或消滅，非經當事人陳述，法院不得採為判決之基礎
    而言。至於與事件有關之法規之解釋及如何適用之陳述，不
    過供法院參考而已。法院為法律上之判斷時，不受該陳述之
    拘束，而應依職權為法律之適用，迭據最高法院99年度台上
    字第1422號、95年度台上字第642 號及87年度台上字第700
    號判決意旨可供參照。原告雖未併依民法第191 條第1 項前
    段規定為本件請求之依據，惟原告已於本院100 年2 月16日
    準備程序期日以言詞陳明中華電信公司對系爭手孔鐵蓋設置
    不當負責等語明確（院(二)卷第47頁），本院依據原告所主張
    前開事實為法律之適用，並不受原告主張法律關係之拘束，
    併為補充敘明。
  2.林榮明、黃生棋部分：
  (1)按所謂相當因果關係，係以行為人之行為所造成之客觀存在
    事實，為觀察之基礎，並就此客觀存在事實，依吾人智識經
    驗判斷，通常均有發生同樣損害結果之可能者，該行為人之
    行為與損害之間，即有因果關係，有最高法院84年度台上字
    第2439號判決意旨可供參考。
  (2)林榮明、黃生棋雖均任職於中華電信公司，林榮明擔任助理
    工程師，負責系爭手孔鐵蓋巡勘業務，另黃生棋則為林榮明
    之直屬主管，固為兩造所不爭執。惟依前所述，系爭手孔鐵
    蓋於85年1 月間設置時，即有凸出路面2 公分之瑕疵，該瑕
    疵與林榮明、黃生棋等人無涉，難謂其等就系爭事故發生有
    過失可言，原告主張其等亦應負過失責任，尚無理由。
  (三)劉素芬就系爭事故之發生及損害擴大，是否與有過失？如有
    ，其過失比例為若干？
  1.按損害之發生或擴大，被害人與有過失者，法院得減輕賠償
    金額，或免除之，民法第217 條第1 項定有明文。所謂被害
    人與有過失，係指被害人苟能盡其善良管理人之注意，即得
    避免其損害之發生、擴大，竟不注意之意，最高法院83年度
    台上字第1701號判決意旨參照。次按機車駕駛人應戴安全帽
    ，為道路交通安全規則第88條第1 項第5 款規定甚明，且配
    戴安全帽足以保護頭部安全，為眾所週知之事實。再按未領
    有駕駛執照而駕駛機車者，係違反道路交通管理處罰條例第
    21條第1 項第1 款之規定，自屬違反保護他人之法律，依民
    法第184 條第2 項規定，應推定其有過失，迭經最高法院著
    有67年台上字第2111號判例，及96年度台上字第538 號、97
    年度台上字第448 號及98年度台上字第1463號等判決意旨揭
    櫫明確。劉素芬無照騎乘重型機車，亦未依規定配戴安全帽
    ，因系爭事故受有腦出血傷害不治死亡，依吾人經驗判斷，
    足認劉素芬就系爭事故發生確與有過失。
  2.中華電信公司另以交大鑑定報告所記載「依據系爭事故現場
    所遺留刮地痕2.6 公尺，計入機車於刮地痕前之輪胎煞車滑
    痕10.6公尺，再計地面摩擦阻力係數0.75計算結果，推定劉
    素芬所騎乘之機車在煞車滑痕起點之時速約為49公里，倘加
    上失控過程中撞擊路邊機車並使之掉落田裏動能耗能，進推
    定機車失控前之速度必然大於此估算值即49公里」等情（院
    (二)卷第20頁），進主張被害人劉素芬尚有超速過失云云。惟
    查，系爭路段限速為60公里一情，為上揭系爭交通事故相關
    資料之調查報告載明，依交大鑑定報告所載，僅可認定劉素
    芬於事故發生前之車速或許大於49公里，惟最高疾速為何，
    依據該鑑定報告並無從認定，中華電信公司就超速一節，尚
    無法提出其他舉證證明，此一主張因乏實據尚非可採。
  3.從而，本院依劉素芬無照駕駛、未戴安全帽等情況，進審酌
    中華電信公司與劉素芬就系爭事故發生原因力強弱，認中華
    電信公司就系爭交通事故之發生，應負20% 之過失責任，劉
    素芬應負80 %之過失責任。
  (四)江清輝等人所請求賠償數額及項目各為何？
  1.按不法侵害他人致死者，對於支出醫療費及增加生活上所需
    要之費用或殯喪費之人，亦負損害賠償責任；不法侵害他人
    致死者，被害人之父、母、子、女及配偶，雖非財產上之損
    害，亦得請求賠償相當之金額，分為民法第185 條第1 項前
    段、第192 條第1 項及第194 條所明文。
  2.經查，中華電信公司就系爭手孔鐵蓋之設置既有過失，劉素
    芬駕車行經該處，因輾壓系爭手孔鐵蓋致失控滑倒傷重死亡
    等事實，已如前述。原告江清輝等人或為劉素芬之配偶或為
    子女，則江清輝等人依侵權行為法律關係，請求中華電信公
    司賠償其所受之損害，即屬有據，應予准許。茲就江清輝等
    人請求之項目，逐一審酌如下：
  (1)醫藥費部分：
    依據前開不爭執事項(十)所載，中華電信公司對於江美紅為
      劉素芬所支出之醫療費用，關於(1)96年6 月15日救護車費
      3,500 元。(2)96年6 月15日旗山醫院醫療費868 元。(3)義
      大醫院醫療費1,690 元。(4)96年7 月10日義大醫院醫療費
      7,415 元。(5)96年7 月12日義大醫院醫療費200 元。(6)診
      斷證明書費100 元。(7)救護車及特別護士清潔消毒費4,10
      0 元，合計1 萬7,873 元，且前開費用均屬必要費用一情
      ，均不爭執，應予准許。
    至於逾此部分之數額，江美紅雖主張此部分為全民健保所
      負擔部分，中華電信公司亦應賠付云云。惟按保險契約依
      其所保護之內容及填補者究為被保險人之具體損害或抽象
      損害，可分財產保險與人身保險、損害保險與定額保險；
      保險人代位權規定之立法意旨，乃在於防止被保險人於損
      害發生時，獲有不當得利之情形。而不當得利獲得之可能
      唯有以「填補具體損害原則」為先決要件。具體損害又以
      得以金錢計算之保險利益為前題，被保險人就其得以金錢
      計算之保險利益價值投保，於保險事故發生後，得依約向
      保險人請求填補其損害，一旦其損害被填補之後，其對第
      三人之損害賠償請求權，即應讓與保險人，不得再向該第
      三人請求損害賠償，否則即為不當得利。本件劉素芬與中
      央健康保險局間所訂立之全民健康保險，究其目的僅係在
      補償被保險人因治療疾病所產生之費用，換言之，係填補
      被保險人之具體損害，被保險人不得因疾病受治療而獲不
      當得利，故保險人代位權之規定於此亦得適用之，全民健
      康保險法第82條規定亦同斯此旨。再前開全民健康保險法
      ，雖僅規定在強制汽車保險時，中央健康保險局得逕向投
      保強制汽車責任險之加害人之保險人代位請求，惟基於法
      律解釋之完整性，仍應認所有之全民健康保險，均有保險
      人代位權之適用。至上開規定之創設意義，應僅係在簡化
      求償途徑，要無排除其他保險人代位求償情況之意思。是
      以，劉素芬扣除自負額之醫藥費部分既經中央健康保險局
      支付，則該部分之醫藥費請求權即移轉予中央健康保險局
      ，江美紅自不得請求中華電信公司給付上開健保醫藥費甚
      明，江美紅就此部分醫療費用所為請求，自無理由，應予
      駁回。
  (2)喪葬費用部分：
    中華電信公司對於江清輝已為劉素芬支出必要喪葬費用38萬
    4,700 元，依據前揭不爭執事項(十一)所載，亦不爭執，是江清
    輝請求此部份之賠損，應予准許。
  (3)精神慰撫金部分：
    按非財產上損害之慰撫金數額，究竟若干為適當，應斟酌
      兩造身分、地位及經濟狀況，俾為審判依據，有最高法院
      51年度台上字第223 號判例意旨及86年度台上字第511 號
      判決意旨可供參照。是本件精神慰撫金之酌定，應審酌兩
      造之身分地位、學識經歷、財產狀況及原告痛苦程度等節
      以定之。
    查江清輝係國小畢業、務農、未申報所得、名下有1 筆土
      地，江珮禎係高職肄業、擔任百貨公司售貨員、未申報所
      得、名下無任何財產，江美華係國中畢業、為家庭主婦、
      名下無任何財產，江美紅係國中畢業、擔任加工區作業員
      、未申報所得、亦無任何財產，江志民係國中肄業、務農
      、亦未申報所得、同無任何財產等情；另中華電信公司則
      為民營公司等情，為兩造所不爭執，並有江清輝等人之稅
      務電子閘門財產所得調件明細表可參（院(二)卷第238 頁至
      第281 頁）。本院斟酌江清輝等人因系爭事故受有喪偶、
      喪母等精神痛苦，暨江清輝等人之學經歷、經濟能力等情
      狀，認江清輝請求中華電信公司賠償之非財產損害，各以
      20萬元為適當，逾此部分之請求，為無理由，應予駁回。
  3.從而，江清輝等人原得請求金額依序為：江清輝58萬4,700
    元（計算式：喪葬費用38萬4,700 元＋精神慰撫金20萬元）
    、江珮禎20萬元、江美華20萬元、江美紅21萬7,873 元（計
    算式：醫療費用1 萬7,873 元＋精神慰撫金20萬元）、江志
    民20萬元。惟依前所論，劉素芬就系爭事故之發生有80% 之
    過失責任，中華電信公司負擔20% 過失責任。據此計算結果
    ，江清輝得請求賠償金額為11萬6,940 元【計算式：58萬4,
    700 元×20/100＝11萬6,940 元），江珮禎、江美華及江志
    民均各為4 萬元【計算式：20萬元×20/100＝4 萬元；另江
    美紅則為4 萬3,575 元【計算式：21萬7,873 元×20/100＝
    4 萬3,575 元（元以下四捨五入）】，逾此範圍之請求為無
    理由，應予駁回。
六、綜上所述，原告江清輝等人依據民法第193 條第1 項前段、
    第184 條第1 項前段等規定，請求中華電信公司給付江清輝
    11萬6,940 元、江珮禎4 萬元、江美華4 萬元、江志民4萬
    元、江美紅4 萬3,575 元，及均自訴狀繕本送達翌日起即98
    年11月12日（本訴狀係於98年11月11日送達予中華電信公司
    ，有送達證書附院(一)卷第29頁）起至清償日止，以年息5%計
    算之利息，為有理由，應予准許。逾此範圍之請求，則無理
    由，應予駁回。
七、兩造陳明願供擔保，聲請宣告假執行或免為假執行，經核原
    告勝訴部分，因本件所命被告給付之金額未逾新臺幣50萬元
    ，依民事訴訟法第389 條第1 項第5 款規定應依職權宣告假
    執行。至被告聲請免為假執行部分，合於法律規定，爰酌定
    相當之擔保金額宣告之；原告其餘假執行之聲請，因訴之駁
    回而失所依據，不予准許。
八、本件事證已臻明確，兩造其餘攻擊防禦方法及證據資料，經
    核與本件判決結果不生影響，不予一一論述，併予敘明。
九、據上論結：原告之訴為一部有理由、一部無理由，依民事訴
    訟法第79條但書、第85條第1 項前段、第389 條第1 項第5
    款、第392 條，判決如主文。
中    華    民    國   100    年    9     月    23    日
                  民事第五庭  法  官  張維君
以上正本係照原本作成。
如對本判決上訴，須於判決送達後20日內向本院提出上訴狀。如
委任律師提起上訴者，應一併繳納上訴審裁判費。
中    華    民    國   100    年    9     月    23    日
                              書記官  鄭淑華